# 投资性房地产问题 2

提问人：rainy418 时间：2012-02-28 17:32:22
以下属于投资性房地产的是（主业非房地产企业）（） A、正在建造的建筑物，建成后用于转让 B、正在建造的建筑物，建成后用于出租 C、企业将宿舍按照市场价格出租给自己的员工 D、划拨来的土地，用于出租，出租收入的一部分上缴 A 错。“投资性房地产的范围限定为已出租的土地使用权、持有并准备增值后转让的土地使用权、已出租的建筑物。” B 对。 但是应该是在建工程还是投资型房地产科目核算，根据准则讲解“已出租的建筑物是指企业拥有产权的、以经营租赁方式出租的建筑物，包括自行建造或开发活动完成后用于出租的建筑物以及正在建造或开发过程中将来用于出租的建筑物。” C 算自用吗？ D 算出投资性房地产吗？

回答人：chenyiwei
C属于自用房地产。D因为不能转让而不属于投资性房地产。

提问人：rainy418 时间：2012-02-29 11:00:55
回复 chenyiwei 的帖子
谢谢陈老师！但是对于B在具体核算时放在哪个科目比较合适呢？

回答人：chenyiwei
可在“投资性房地产——在建”明细科目核算。